### https://nagutierrez-cl.vercel.app

# **NICOLAS GUTIERREZ LEPICHEO**

# **DESARROLLADOR WEB FULL-STACK**

2 años de experiencia en Front-end. React y Vue. 1 año de experiencia en Back-end. Node, Laravel, MySQL y MongoDB. Capacidad de análisis y resolución de problemas del cliente con iniciativa para proponer nuevas ideas y soluciones.

# **Experiencia**

# Ingeniero de Proyecto

### Marzo 2023 - Actualidad | JRI

- Estandarización del proceso interno y codificación de materiales para el área de Piping. La información se centralizó en una base de datos y el proceso interno redujo el tiempo necesario en un ~70%.
- Actualización de la plataforma web interna desde Laravel 6 a 10.
- Creación de un módulo de actualización de personal. Garantizó el acceso a la plataforma al personal nuevo y la actualización de la información existente.
- Mantenimiento correctivo de la información del personal. Adición de restricciones y eliminación de duplicidades.

#### Tecnologías utilizadas:

VueJs, Vuex, Pinia, Bootstrap, Laravel, MySQL Workbench

### Referencia:

Matías Estay - Líder Técnico +56 9 79994195

### Analista Desarrollador de Sistemas

### Mayo 2022 - Febrero 2023 | Andes Industrial

- Encargado del desarrollo front-end de los proyectos de la empresa, definiendo diseños, tecnologías y librerías.
- Desarrollo y optimización del nuevo e-commerce, tomando un proyecto previamente avanzado. Replicando diseños enviados por el cliente y cambiando la arquitectura del proyecto Front-end, reduciendo llamadas API y re-renderizaciones.

### **Tecnologías utilizadas:**

ReactJs, NextJs, Bootstrap, Ant Design, Material UI, Postman

# Contacto

#### **Email**

na.gutierrez@outlook.com

#### Ciudad

Punta Arenas, Chile

### Celular

+56 9 90802146

# **Herramientas**

ReactJS

ReduxJs

NextJS

**Material UI** 

**Ant Design** 

VueJs

Vuex

Pinia

**Bootstrap** 

**REST Api** 

**NodeJS** 

**ExpressJS** 

Laravel

MySQL - Workbench

MongoDB - Mongoose

Postman

# **Habilidades**

Aprendizaje Rápido

Inglés

Trabajo en equipo

### **Desarrollador Freelance Full-Stack**

### Noviembre 2021 - Enero 2022 | Nexxo S.A.

- Diseño e implementación de solución para departamento de RRHH de una empresa local.
- Unificación de la información del personal: datos personales, cursos, capacitaciones, exámenes, entre otros.
- Facilitación en el proceso de contratación gracias a la herramienta entregada.

### Tecnologías utilizadas:

ReactJs, Bootstrap, NodeJs, ExpressJs, MongoDB, Mongoose

# Práctica profesional Soporte TI

**Junio 2019 - Octubre 2019 | Nexxo S.A.** 

- Resolución de problemas relacionados a computadores, redes e impresoras bajo demanda en contacto directo con el cliente.
- Preparación y asignación de equipos para el personal.
- Mantención e inventariado de todos los equipos.

# Educación

Técnico de Nivel Superior en Computación e Informática

**Abril 2020 | Universidad de Magallanes** 

# **Certificaciones**

EFSET English Certificate 78/100 (C2 Proficient)

https://www.efset.org/cert/ZEjLT7

Julio 2022 | EF Standard English Test (EF SET)